臺灣高等法院臺中分院刑事裁定　
110年度聲字第2189號

聲  請  人  臺灣高等檢察署臺中檢察分署檢察官     
受  刑  人  陳棟成



上列聲請人因受刑人數罪併罰有二裁判以上，聲請定其應執行之
刑（聲請案號：110年度執聲字第1025號），本院裁定如下：
    主  文
陳棟成因犯如附表所示各罪所處之刑，有期徒刑部分應執行有期
徒刑拾壹年貳月。
    理  由
一、聲請意旨略以：受刑人陳棟成（下稱受刑人）因毒品危害防
    制條例等罪，先後經判決確定如附表。數罪中雖有刑法第50
    條第1項但書所列情形，惟受刑人已請求檢察官聲請定應執
    行刑，有臺灣臺中地方檢察署民國110年8月3日是否請求定
    應執行刑調查表足稽，應依刑法第50條第2項、第53條、第5
    1條第5款規定，就所處有期徒刑部分定其應執行之刑。爰依
    刑事訴訟法第477條第1項聲請裁定等語。
二、按數罪併罰，有二裁判以上者，依刑法第51條之規定，定其
    應執行之刑；而數罪併罰，宣告多數有期徒刑者，於各刑中
    之最長期以上，各刑合併之刑期以下，定其刑期，但不得逾
    30年，刑法第53條、第51條第5款分別定有明文。又法律上
    屬於自由裁量事項，尚非概無法律性之拘束，在法律上有其
    外部界限及內部界限，前者法律之具體規定，使法院得以具
    體選擇為適當裁判，此為自由裁量之外部界限；後者法院為
    自由裁量時，應考量法律之目的，法律秩序之理念所在，此
    為自由裁量之內部界限。法院為裁判時，二者均不得有所踰
    越。在數罪併罰而有二裁判以上，應定其應執行刑之案件，
    法院所為刑之酌定，固屬自由裁量事項，然對於法律之內、
    外部界限，仍均應受其拘束。
三、經查，受刑人所犯如附表所示之罪，前經臺灣臺中地方法院
    及本院判處如附表所示之刑，均確定在案，有各該案件之判
    決書及臺灣高等法院被告前案紀錄表等在卷可憑。而受刑人
    所犯上開各罪，有刑法第50條第1項但書所列之不得併合處
    罰情事，惟經受刑人依刑法第50條第2項規定請求檢察官向
    本院聲請合併定應執行刑，此亦有110年8月3日之臺灣臺中
    地方檢察署刑法第50條第1項但書案件是否請求定應執行刑
    調查表影本在卷足憑，本院審核認聲請為正當，應予准許。
    爰審酌受刑人所犯如附表所示之罪之刑期總合及內部界限、
    外部界限之範圍，編號1、7、8為非法持有槍砲之主要組成
    零件罪、未經許可，製造可發射子彈具有殺傷力之槍枝罪、
    未經許可，持有子彈罪，另編號2、編號3至6為施用第一級
    毒品罪、販賣第一級毒品罪，各罪之犯罪類型、行為態樣、
    動機雖非全然相同，但分別為與槍砲、毒品有關之犯罪等情
    狀，就有期徒刑部分定其應執行之刑如主文所示。
四、依刑事訴訟法第477條第1項，刑法第50條第2項、第53條、
    第51條第5款，裁定如主文。
中　　華　　民　　國　　110 　年　　9 　　月　　1 　　日
        　　刑事第六庭    審判長法　官  唐  光  義
　　　　　 　　　　　　　　　   法　官  許  冰  芬
 　　　　　　　　　　　　　　　 法　官  鍾  貴  堯     
                     
以上正本證明與原本無異。     
如不服本裁定，得於收受送達後5日內向本院提出抗告書狀(須附
繕本)。因疫情而遲誤不變期間，得向法院聲請回復原狀。

                               書記官  何  佳  錡

中　　華　　民　　國　　110 　年　　9 　　月　　1 　　日
附表：受刑人陳棟成定應執行刑案件一覽表
編  號  1 2 3 罪  名  非法持有槍砲之主要組成零件 施用第一級毒品 販賣第一級毒品海洛因 宣告刑  有期徒刑6月，併科罰金新臺幣3萬元 有期徒刑8月 有期徒刑7年10月 犯罪日期  107年4、5月間起至108年5月2日為警查獲時止 108年1月2日 107年12月31日 偵查(自訴)機   關年度案號  臺灣臺中地方檢察署108年度偵字第12569、16910號 臺灣臺中地方檢察署108年度偵字第1581號等 臺灣臺中地方檢察署108年度偵字第1581號等  最後事實審 法院 臺灣臺中地方法院 臺灣臺中地方法院 臺灣高等法院臺中分院  案號 108年度訴字第1558號 108年度重訴字第1924號、108年度訴字第2330號 109年度上訴字第1464、1482號   判決日期 109年3月18日 109年3月31日 109年10月20日 確  定  判  決 法院 臺灣臺中地方法院 臺灣臺中地方法院 最高法院  案號 108年度訴字第1558號 108年度重訴字第1924號、108年度訴字第2330號 110年度台上字第3386、3387號  確定日期 109年4月14日 109年8月5日 （撤回上訴） 110年5月19日 是否為得易科罰金或易服社會勞動之案件  得易科罰金、得易服社會勞動 不得易科罰金、不得易服社會勞動 不得易科罰金、不得易服社會勞動 備       註  臺灣臺中地方檢察署109年度執字第6775號 臺灣臺中地方檢察署110年度執字第495號 臺灣臺中地方檢察署110年度執字第8900號（編號3至8定應執行有期徒刑10年8月、併科罰金新臺幣25萬元） 
編  號  4 5 6 罪  名  販賣第一級毒品海洛因 販賣第一級毒品海洛因 販賣第一級毒品海洛因 宣告刑  有期徒刑7年10月 有期徒刑7年10月 有期徒刑7年8月 犯罪日期  108年1月2日 108年1月2日 108年1月2日 偵查(自訴)機  關年度案號  臺灣臺中地方檢察署108年度偵字第1581號等 臺灣臺中地方檢察署108年度偵字第1581號等 臺灣臺中地方檢察署108年度偵字第1581號等 最後事實審 法院 臺灣高等法院臺中分院 臺灣高等法院臺中分院 臺灣高等法院臺中分院  案號 109年度上訴字第1464、1482號  109年度上訴字第1464、1482號  109年度上訴字第1464、1482號   判決日期 109年10月20日 109年10月20日 109年10月20日 確定判決 法院 最高法院 最高法院 最高法院  案號 110年度台上字第3386、3387號 110年度台上字第3386、3387號 110年度台上字第3386、3387號  確定日期 110年5月19日 110年5月19日 110年5月19日 是否為得易科罰金或易服社會勞動之案件  不得易科罰金、不得易服社會勞動 不得易科罰金、不得易服社會勞動 不得易科罰金、不得易服社會勞動 備       註  同編號3之「備註」欄記載。   
編  號  7 8 （以下空白） 罪  名  未經許可，製造可發射子彈具有殺傷力之槍枝 未經許可，持有子彈  宣告刑  有期徒刑3年6月，併科罰金新臺幣20萬元 有期徒刑7月，併科罰金新臺幣7萬元  犯罪日期  107年8、9月間起至108年1月2日為警查獲時止 107年8、9月間起至108年1月2日為警查獲時止  偵查(自訴)機  關年度案號  臺灣臺中地方檢察署108年度偵字第1581號等 臺灣臺中地方檢察署108年度偵字第1581號等  最後事實審 法院 臺灣高等法院臺中分院 臺灣高等法院臺中分院   案號 109年度上訴字第1464、1482號  109年度上訴字第1464、1482號    判決日期 109年10月20日 109年10月20日  確定判決 法院 最高法院 最高法院   案號 110年度台上字第3386、3387號 110年度台上字第3386、3387號   確定日期 110年5月19日 110年5月19日  是否為得易科罰金或易服社會勞動之案件  不得易科罰金、不得易服社會勞動 不得易科罰金、不得易服社會勞動  備       註  1.同編號3之「備註」欄記載。 2.聲請書附表編號7之「犯罪日期」欄誤載為「107/08、09月間」，應予更正。